臺灣新北地方法院行政訴訟判決
                                      110年度交字第693號

原      告  王植熙

被      告  新北市政府交通事件裁決處
                    設新北市○○區○○路○段000號2樓
代  表  人  李忠台（處長）
                    住同上
訴訟代理人  黃慧婷  律師 
複代理人    賴勇全  律師
上列當事人間因交通裁決事件，原告不服被告民國110年9月27日
新北裁催字第48-CJ0000000、48-CJ0000000、48-CJ0000000號裁
決，向本院提起行政訴訟，本院判決如下：
    主  文
一、原告之訴駁回。
二、訴訟費用新臺幣參佰元由原告負擔。
    事實及理由
壹、程序方面：
一、按「被告收受起訴狀繕本後，應於二十日內重新審查原裁決
    是否合法妥當，並分別為如下之處置：一、原告提起撤銷之
    訴，被告認原裁決違法或不當者，應自行撤銷或變更原裁決
    。但不得為更不利益之處分。四、被告重新審查後，不依原
    告之請求處置者，應附具答辯狀，並將重新審查之紀錄及其
    他必要之關係文件，一併提出於管轄之地方法院行政訴訟庭
    。」「被告依前項第一款至第三款規定為處置者，應即陳報
    管轄之地方法院行政訴訟庭；被告於第一審終局裁判生效前
    已完全依原告之請求處置者，以其陳報管轄之地方法院行政
    訴訟庭時，視為原告撤回起訴。」行政訴訟法第237條之4第
    2項第1、4款、第3項分別定有明文。查被告本以民國110年9
    月27日新北裁催字第48-CJ0000000、48-CJ0000000、48-CJ0
    000000、48-CJ0000000、48-CJ0000000、48-CJ0000000、48
    -CJ0000000號裁決裁罰原告，嗣經原告不服，提起行政訴訟
    ，本院依職權移請被告重新審查後，被告自行撤銷上開110
    年9月27日新北裁催字第48-CJ0000000、48-CJ0000000、48-
    CJ0000000號裁決，則依前揭規定，本院司法審查之對象自
    應為被告110年9月27日新北裁催字第48-CJ0000000、48-CJ0
    000000、48-CJ0000000、48-CJ0000000號裁決書。
二、又按，訴狀送達後，原告不得將原訴變更或追加他訴。但經
    被告同意或行政法院認為適當者，不在此限，行政訴訟法第
    111條定有明文。上開規定依同法第237條之9第1項適用同法
    第236條，於交通裁決事件適用之。本件原告起訴之聲明原
    為：「原處分撤銷」【如前所述被告已自行撤銷部分裁決，
    則原告起訴之聲明按即『撤銷被告110年9月27日新北裁催字
    第48-CJ0000000、48-CJ0000000、48-CJ0000000、48-CJ000
    0000號裁決』】，嗣原告於本院言詞辯論期日當庭以言詞撤
    回就110年9月27日新北裁催字第48-CJ0000000號裁決部分之
    起訴，亦即變更聲明為：「原處分【被告110年9月27日新北
    裁催字第48-CJ0000000、48-CJ0000000、48-CJ0000000號裁
    決】撤銷」，並經被告（訴訟代理人）當庭表示沒有意見（
    見本院卷第224頁），則原告上開所為，經核與前揭規定並
    無不合，自應予准許。
貳、實體方面：
一、爭訟概要：緣原告駕駛所有車牌號碼000-0000號營業小客車
    （下稱系爭汽車）於110年7月4日16時、110年7月4日16時、
    110年7月4日16時1分，行經新北市土城區永和街（2巷接近
    大潤發停車場出入口旁）、新北市土城區永和街（2巷與永
    和街口）、新北市土城區永和街(與中央路3段口)時，因先
    後有「不依規定駛入來車道」、「駕駛人轉彎不依規定使用
    方向燈」、「駕駛人變換車道不依規定使用方向燈」之違規
    事實，由民眾於110年7月7日檢具違規資料向警察機關提出
    檢舉，經新北市政府警察局土城分局查證其違規屬實，遂於
    110年7月19日填製新北市警交大字第CJ0000000、CJ0000000
    、CJ0000000號舉發違反道路交通管理事件通知單予以舉發
    ，記載應到案日期為110年9月2日前，並移送被告處理。原
    告於110年8月27日提出違規申訴（自承其為本件駕駛人），
    嗣經被告調查認定原告有上開違規事實，乃依道路交通管理
    處罰條例第45條第1項第3款、第63條第1項（即第63條第1項
    第1款）、第42條及違反道路交通管理事件統一裁罰基準表
    等規定，於110年9月27日製開新北裁催字第48-CJ0000000、
    48-CJ0000000、48-CJ0000000號裁決書（以下合稱原處分）
    ，分別裁處原告罰鍰新臺幣（下同）900元並記違規點數1點
    、罰鍰1200元、罰鍰1200元。原告不服，遂提起本件行政訴
    訟。
二、原告起訴主張及聲明：
㈠、主張要旨：
⑴、原告於上開時、地，在同路段、同一地區，在1分鐘內重複相
    同違規事件，多次開單不符比例原則，依道路交通管理處罰
    條例第7條之1規定，同一路段、同一時間，要差6分鐘以上
    ，才能開同樣違規事實。
⑵、此路段較偏僻，又無對向來車，靠近土城國中因路邊在施工
    ，此路段無紅綠燈號誌，當然往中間開，怎麼會不依規定駛
    入來車道。
⑶、又本人確實有打方向燈，交通法規沒規定方向燈要打多久時
    間，拍到時已切掉方向燈。
㈡、聲明：⑴原處分撤銷。⑵訴訟費用由被告負擔。
三、被告答辯及聲明：
㈠、答辯要旨：
⑴、原告駕駛車輛於土城區永和街(2巷與永和街口)時，確實有轉
    彎不依規定使用方向燈(附件一【按即採證光碟】「Z000000
    0000000000000-0.MOV」00:00:14-00:00:16)；土城區永和
    街(2巷進大潤發停車場出入口旁)時，確實有跨越雙黃線而
    不依規定駛入來車道(附件一「Z0000000000000000000-0.MO
    V」00:00:02-00:00:09)；其行駛經土城區永和街(與中央路
    3段口)時，其變換至左側車道而變換車道未依規定使用方向
    燈(附件一「Z0000000000000000000-0.MOV00:00:26-00:00:
    29」)；原告上開行為之違規地點有原舉發單位製作之現場
    示意圖及現場照片供鈞院比對審理。
⑵、上開所有違規行為均係於短時間內完成，然按「一定時間內
    為多次違規行為」以及「一定時間內為一次違規行為」二者
    間之不法內涵本即不可相繩，按平等原則即「等者等之、不
    等者恆不等之」之內涵，行政機關對於不法內涵高低有間之
    行為本即應以不同程度之方式對待，行政行為方符合平等原
    則之本旨；若否，則難回復此等高度不法內涵行為所造成之
    法秩序侵害，況原告所為之各該違規行為種類、地點均不盡
    相同，又非具有互相概括包含或上下隸屬之關係，而係分別
    獨立存在而無依處罰條例第85條之1擬制為一行為之獨立違
    規事件，被告歉難以各該違規行為間單純具有時間、空間上
    之密接性，而從寬認定其為一行為；準此以觀，被告據上述
    各該事實所為之多次處分，當無違反比例原則及一行為不二
    罰原則。
⑶、原告既為合法考領汽車駕駛執照之人，有汽車車籍查詢資料
    及駕駛人基本資料（被證7）為憑，其對上述規定應知之甚
    詳，並應確實遵守。是原告前揭所述，無非單方所執之詞，
    委無足取。
㈡、聲明：⑴原告之訴駁回。⑵訴訟費用由原告負擔。
四、爭點：
㈠、本件原告駕駛系爭汽車，是否有原處分所指「不依規定駛入
    來車道」、「駕駛人轉彎不依規定使用方向燈」、「駕駛人
    變換車道不依規定使用方向燈」之違規事實？
㈡、行駛偏僻路段而無對向來車且道路施工或有障礙物，是否即
    得駛入來車道？
㈢、原處分是否符合得連續舉發之規定？
五、本院的判斷：
㈠、前提事實：爭訟概要欄所載之事實，除上開爭點外，其餘事
    實業據原告於起訴狀所不爭執，並有民眾檢舉資料、新北市
    警交大字第CJ0000000、CJ0000000、CJ0000000號舉發違反
    道路交通管理事件通知單及合法送達證明、原告申訴書、新
    北市政府警察局土城分局110年9月9日新北警土交字第11037
    15372號函、違規示意圖、現場道路照片、新北裁催字第48-
    CJ0000000、48-CJ0000000、48-CJ0000000號違反道路交通
    管理事件裁決書及送達證書、新北市政府警察局土城分局11
    0年11月5日新北警土交字第1103723705號函、汽車車籍查詢
    資料及駕駛人基本資料、採證光碟、檢視光碟紀錄含連續擷
    取照片（見本院卷第75頁至第165頁、第181頁至第203頁）
    足資佐證，自堪認定。
㈡、本件應適用之相關法令：
⑴、道路交通標誌標線號誌設置規則第165條第1項、第2項：「分
    向限制線，用以劃分路面成雙向車道，禁止車輛跨越行駛，
    並不得迴轉。本標線為雙黃實線，線寬及間隔均為一○公分
    。除交岔路口或允許車輛迴轉路段外，均整段劃設之。」。
⑵、道路交通安全規則第91條第1項第2款、第6款：「行車遇有轉
    向、減速暫停、讓車、倒車、變換車道等情況時所用之燈光
    及駕駛人之手勢，應依下列規定：二、左轉彎時，應先顯示
    車輛前後之左邊方向燈光，或由駕駛人表示左臂平伸，手掌
    向下之手勢。六、變換車道時，應先顯示欲變換車道方向之
    燈光或手勢。」。
⑶、道路交通安全規則第97條第1項第1款、第2款：「汽車在未劃
    設慢車道之雙向二車道行駛時，應依下列規定：一、均應在
    遵行車道內行駛。二、在劃有分向限制線之路段，不得駛入
    來車之車道內。」。
⑷、道路交通安全規則第109條第2項第2款：「汽車駕駛人，應依
    下列規定使用方向燈：二、左（右）轉彎時，應先顯示車輛
    前後之左（右）邊方向燈光；變換車道時，應先顯示欲變換
    車道方向之燈光，並應顯示至完成轉彎或變換車道之行為。
    」。
⑸、道路交通管理處罰條例第7條之1：「對於違反本條例之行為
    者，民眾得敘明違規事實或檢具違規證據資料，向公路主管
    或警察機關檢舉，經查證屬實者，應即舉發。但行為終了日
    起逾七日之檢舉，不予舉發。」。【按：中華民國一百十年
    十二月二十二日總統華總一義字第11000114011號令修正公
    布第7-1條：「民眾對於下列違反本條例之行為者，得敘明
    違規事實並檢具違規證據資料，向公路主管或警察機關檢舉
    ：....四、第四十二條。....七、第四十五條第一項第一款
    、第三款、第四款、第六款、第十三款、第十六款或第二項
    。....民眾依第一項規定檢舉同一輛汽車二以上違反本條例
    同一規定之行為，其違規時間相隔未逾六分鐘及行駛未經過
    一個路口以上，公路主管或警察機關以舉發一次為限。」；
    惟施行日期，尚待行政院以命令定之】
⑹、道路交通管理處罰條例第42條：「汽車駕駛人，不依規定使
    用燈光者，處新臺幣一千二百元以上三千六百元以下罰鍰。
    」。
⑺、道路交通管理處罰條例第45條第1項第3款：「汽車駕駛人，
    爭道行駛有下列情形之一者，處新臺幣六百元以上一千八百
    元以下罰鍰：三、不依規定駛入來車道。」。
⑻、道路交通管理處罰條例第63條第1項第1款：「汽車駕駛人有
    下列各款所列條款之一者，除依原條款處罰鍰外，並予記點
    ：一、有第三十三條第一項、第二項、第三十八條第一項、
    第四十條、第四十五條、第四十七條第一款至第三款、第四
    十八條、第四十九條或第六十條第二項第一款、第二款情形
    之一者，各記違規點數一點。」。
⑼、按「本細則依道路交通管理處罰條例第九十二條第四項規定
    訂定之。」、「處理違反道路交通管理事件之程序及統一裁
    罰基準，依本細則之規定辦理。前項統一裁罰基準，如附件
    違反道路交通管理事件統一裁罰基準表。」，違反道路交通
    管理事件統一裁罰基準及處理細則第1條、第2條第1項、第2
    項分別亦有明定，是違反道路交通管理事件統一裁罰基準及
    處理細則即係基於法律之授權所訂定，而該處理違反道路交
    通管理事件之統一裁罰基準（即「違反道路交通管理事件統
    一裁罰基準表」）已考量「違反事件」、「法條依據」、「
    法定罰鍰額度或其他處罰」、「違規車種類別或違規情節」
    、「期限內繳納或到案聽候裁決者」、「逾越應到案期限30
    日內，繳納罰鍰或到案聽候裁決者」、「逾越應到案期限30
    日以上60日以內，繳納罰鍰或到案聽候裁決者」、「逾越應
    到案期限60日以上，繳納罰鍰或逕行裁決處罰者」等因素，
    作為裁量之標準，並未違反授權之目的及裁量權之本質，是
    其不僅直接對外發生效力，且被告亦應受其拘束而適用之。
⑽、道路交通管理處罰條例第85條之1第2項第1款規定：「第七條
    之二之逕行舉發案件有下列情形之一者，得連續舉發：一、
    逕行舉發汽車行車速度超過規定之最高速限或低於規定之最
    低速度或有第三十三條第一項、第二項之情形，其違規地點
    相距六公里以上、違規時間相隔六分鐘以上或行駛經過一個
    路口以上。但其違規地點在隧道內者，不在此限。」。
㈢、原告之行政訴訟意旨略以：「在同路段、同一地區，在1分鐘
    內重複相同違規事件，多次開單不符比例原則及道路交通管
    理處罰條例第7條之1規定；此路段較偏僻，又無對向來車，
    靠近土城國中因路邊在施工，此路段無紅綠燈號誌，當然往
    中間開，怎麼會不依規定駛入來車道；交通法規沒規定方向
    燈要打多久時間，拍到時已切掉方向燈。」等語置辯。惟查
    ：
⑴、本院經製作前揭檢視光碟紀錄（含連續擷取照片，見本院卷
    第181至203頁）並於言詞辯論期日以提示機當庭提示予兩造
    閱覽，再當庭載明其要旨如下：「517這張，16時00分44-46
    秒，有跨越分向線制雙黃線，第二張，16時00分54-57秒間
    ，通過一個路口後，在永和街二巷跟永和街口未顯示方向燈
    ，再來16時01分02-11秒，行駛外側車道沒顯示左邊方向燈
    就往中外車道行駛」（見本院卷第220頁），並經原告當庭
    就其有前述跨越雙黃線及轉彎與變換車道均未依規定使用左
    邊方向燈之違規事實均不爭執（原告於閱覽檢視光碟紀錄後
    所主張另有各次違規之正當化事由，則詳如後述），自已構
    成「不依規定駛入來車道」、「駕駛人轉彎不依規定使用方
    向燈」、「駕駛人變換車道不依規定使用方向燈」之違規事
    實無訛。
⑵、次按交通標誌、標線、號誌之設置目的，在於提供車輛駕駛
    人及行人有關道路路況之警告、禁制、指示等資訊，以便利
    行旅及促進交通安全，有無設置之必要，如何設置，設置何
    種標線以及在何處設置，屬主管機關職權內依法裁量之範圍
    ，是此一涉及特定地點、多數人及長期時間之交通管制行為
    ，揆諸前揭法條意旨，當屬一般處分甚明。則既屬一般處分
    ，依行政程序法第100條第2項、第110條第2項之規定，一般
    處分之送達得以公告為之，除公告另訂不同日期者外，自公
    告日起發生效力。是就前揭「雙黃線劃設」之設置，主管機
    關之「劃設行為」，即屬一種「公告」措施，於對外劃設完
    成時，即發生效力，人民即有遵守之義務，人民對該禁制標
    線處分如有不服，得循序提起訴願及撤銷訴訟以為救濟。是
    於該一般處分經廢止、撤銷或限制其效力前，當非人民所得
    僅憑個人主觀認定而恣意決定遵守與否。依前揭現場道路照
    片及連續擷取照片所示（見本院卷第119、183、185、187頁
    ）違規當時系爭汽車前方之永和街2巷僅有一交通設施物「
    路面孔蓋」，並未見有施工或孔蓋明顯突起之情事，且為完
    整鋪設之瀝青路面，亦經劃設中間分向限制線並保留雙向車
    道各自前後一致之寬度，而為設置完善之雙向道路，核無難
    以遵守於車道內行駛之情事，則車輛自應遵守分向限制線之
    禁制範圍而行駛，要無從逕以對向無來車、現場無燈光號誌
    、路面上有孔蓋等事由，即得免除其不得跨越分向限制線之
    行政法上義務。至於永和街2巷既已規劃為非筆直路面，駕
    駛人本即應因應當時路況及標線之整體規劃，預為減速以循
    合法車道行駛，始足貫徹交通措施之效力，用期維護道路通
    行之秩序。
⑶、又依現場道路照片及連續擷取照片所示（見本院卷第117、18
    9、191、193頁）新北市土城區永和街（2巷與永和街口）之
    地面明確劃設有指示左轉彎及右轉彎之弧形箭頭指向線，即
    車輛行駛至該路口，可分別採取左轉或右轉之行車路徑，並
    非如原告所述係僅能左轉之車道，則其當時既採取左轉彎之
    路徑行駛，自應顯示左邊方向燈，以警示周遭車輛（至少於
    其後方即有行車紀錄器車輛尾隨）其並非採取右轉之行車路
    徑，自不得免除其仍應依規定使用左邊方向燈或手勢之義務
    。
⑷、再依現場道路照片及連續擷取照片所示（見本院卷第125、19
    9、201、203頁）車輛沿永和街行駛銜接中央路3段後，其地
    面明確劃設有車道線，則原告駕駛系爭汽車既沿外側車道行
    駛，而遇其前方路側有車輛時，欲變換至中外車道，自應顯
    示左邊方向燈以警示該車道之後方來車，亦無疑義。
⑸、末查，原告駕駛系爭汽車，先於永和街2巷行駛時不依規定駛
    入來車道，再於通過一路口後，於永和街2巷與永和街口違
    規未依規定使用方向燈即左轉彎，嗣再於（右轉）已行駛中
    央路3段後，再有違規未依規定使用方向燈即變換車道之行
    為，則其既於經過一個路口後而於永和街2巷與永和街口違
    規左轉彎，再於經過一個路口後而於中央路3段上違規變換
    車道，揆諸前揭道路交通管理處罰條例第85條之1第2項第1
    款「行駛經過一個路口以上」規定之類推適用【按：法規所
    稱『以上、以下、以內者』，俱連本數計算，此觀中華民國刑
    法第10條第1項可資參照】，本即得連續舉發，要不以「其
    違規地點相距六公里以上、違規時間相隔六分鐘以上」為限
    ，自無違反一行為不二罰原則或比例原則之疑義。
⑹、原告既為考領有合法駕駛執照之人，有汽車車籍查詢資料及
    駕駛人基本資料（見本院卷第161、163頁）為憑，其對上述
    規定應知之甚詳，並應確實遵守。是原告前揭所述，無非單
    方所執之詞，委無足取。綜上所述，被告依法裁處，應無違
    誤。原告之訴為無理由。
㈣、本件判決基礎已經明確，兩造其餘的攻擊防禦方法及訴訟資
    料經本院斟酌後，核與判決結果不生影響，無一一論述及調
    查之必要，一併說明。
六、結論：原處分並無違誤，原告訴請撤銷為無理由，應予駁回
    。本件第一審裁判費為300元，所以確定第一審訴訟費用額
    為300元，由原告負擔。
七、依行政訴訟法第195條第1項後段、第236條、第98條第1項前
    段、第237條之8第1項、第237條之9第1項，判決如主文。
中　　華　　民　　國　 111　　年　　2 　　月　　14　　日
                  行政訴訟庭  法  官  陳伯厚
一、上為正本係照原本作成。
二、如不服本判決，應於判決送達後20日內，向本院提出上訴狀
    ，上訴狀並應記載上訴理由，表明關於原判決所違背之法令
    及其具體內容或依訴訟資料可認為原判決有違背法令之具體
    事實，並繳納上訴費新臺幣750元。其未表明上訴理由者，
    應於提出上訴後20日內向本院補提理由書（上訴狀及上訴理
    由書均須按他造人數附繕本），如逾期未提出上訴理由書者
    ，本院毋庸再命補正，由本院逕以裁定駁回上訴。
                              書記官  陳柔吟
中　　華　　民　　國　　111 　年　　2 　　月　　14　　日